

Guillem Dolcet

FULLSTACK DEVELOPER

PHP, Laravel, APIs, SQL, HTML, CSS, JS, Docker, Git, Scrum

Perfil

Programador con cuatro años de experiencia en desarrollo de aplicaciones web.

Enfocado en PHP/Laravel pero siempre abierto a aprender cosas nuevas.

Apasionado, comunicativo, meticuloso y con ganas de aprender.

Idiomas

Catalán - Nativo

Español - Nativo

Inglés - Conversacional

Experiencia laboral

2023 - Actual

BACKEND DEVELOPER

INSON S.A.

Desarrollo web de aplicaciones

Backend y Frontend con integración

de APIs con PHP y Laravel.

2020 - 2023 CompsaOnline S.L. **FULLSTACK DEVELOPER**

Desarrollo web de varias aplicaciones Backend y Frontend haciendo uso de

PHP, Laravel y JS.

Contacto

Teléfono

+34 634 490 171

Email

g.dolcet.jove @gmail.com

Región

Barcelona

Porfolio

guillemdolcet.com

Linkedin

linkedin.com/in/guillem-dolcet

Estudios

2019 - 2021

Grado Superior - Desarrollo de aplicaciones web Instutit Almatà

2017 - 2019

Grado Medio - Sistemas Microinformáticos y Redes

Instutit Almatà